臺灣高雄地方法院刑事判決
110年度訴字第273號
公  訴  人  臺灣高雄地方檢察署檢察官
被      告  黃子軒



義務辯護人  吳勁昌律師
上列被告因違反毒品危害防制條例案件，經檢察官提起公訴（10
9年度偵字第20560號、110年度偵字第3157號、110年度偵字第65
80號、110年度偵字第6876號），本院判決如下：
    主  文
黃子軒犯如附表一所示之參罪，各處如附表一主文欄所示之刑及
沒收。應執行有期徒刑柒年陸月；又犯詐欺取財罪，處有期徒刑
參月，如易科罰金，以新臺幣壹仟元折算壹日。扣案如附表二編
號4所示之物沒收。未扣案之犯罪所得新臺幣參仟元沒收，於全
部或一部不能沒收或不宜執行沒收時，追徵其價額。
    事  實
一、黃子軒明知甲基安非他命係毒品危害防制條例所定之第二級
    毒品，未經許可，不得持有、販賣，竟意圖營利，基於販賣
    第二級毒品甲基安非他命以營利之犯意，於附表一所示之時
    間、地點，以附表一所示之交易方式及金額，販賣第二級毒
    品甲基安非他命予王杰熹1次（編號1）、員警（未遂，編號
    2）、陳證元1次（編號3），均藉此以牟利。嗣經警於附表
    一編號2所示時間佯裝為購毒者而與黃子軒見面，當場扣得
    黃子軒所有之附表二編號1所示甲基安非他命與編號4之手機
    1支，再經黃子軒同意而搜索其位在高雄市○鎮區○○○路00巷0
    0○0號之住處，扣得如附表二編號2、3之所示甲基安非他命
    ，而查悉上情。
二、黃子軒於民國109 年11月20日23時前某時，收到陳俊男以通
    訊軟體LINE傳送購買甲基安非他命之訊息，詎黃子軒無販賣
    甲基安非他命之意，亦無甲基安非他命可資販賣，竟基於為
    自己不法所有之意圖，即以門號0000000000號行動電話之通
    訊軟體LINE回覆相約見面，旋於同日23時30分許在高雄市○○
    區○○○路000號1 樓「小北百貨」前，向陳俊男佯稱將前去向
    藥頭拿毒品，致陳俊男陷於錯誤先交付3,000 元予黃子軒。
    黃子軒收取上開金錢後即未再返回上址，經陳俊男久候，未
    見黃子軒返回，始知受騙。
三、案經高雄市政府警察局三民第一分局、屏東憲兵隊報告臺灣
    高雄地方檢察署檢察官偵查起訴。
    理  由
壹、程序部分
　　按，被告以外之人於審判外之陳述，雖不符刑事訴訟法第15
    9 條之1 至第159 條之4 之規定，然經當事人於審判程序同
    意作為證據，法院審酌該言詞陳述或書面陳述作成時之情況
    ，認為適當者，亦得為證據。又當事人、代理人或辯護人於
    法院調查證據時，知有第159 條第1 項不得為證據之情形，
    而未於言詞辯論終結前聲明異議者，視為有前項之同意，刑
    事訴訟法第159 條之5 定有明文。查，本案所引用之相關證
    據資料（詳後引證據），其中各項言詞或書面之傳聞證據部
    分，縱無刑事訴訟法第159 條之1 至第159 條之4 或其他規
    定之傳聞證據例外情形，業經本院審理時予以提示並告以要
    旨，且各經檢察官、被告表示意見，當事人已知上述證據乃
    屬傳聞證據，已明示同意作為本案之證據使用（見院卷第65
    頁），本院審酌上開證據作成時之情況，並無違法取證或其
    他瑕疵，認為以之作為證據為適當，而具有證據能力。
貳、實體部分
一、認定犯罪事實所憑之證據及理由
　㈠上開事實，業據被告於審理時坦承不諱（見院卷第145至146
    頁），核與證人王杰熹、陳證元、陳俊男於警詢及偵查中所
    證相符（見警一卷第11至16頁；警二卷第17至23、29至40頁
    ；偵一卷第213至215頁；偵三卷第141至143、189至192頁）
    ，並有LINE對話紀錄、高雄市政府警察局三民第一分局偵查
    隊109年10月28日偵查報告、三民第一分局三民派出所109年
    10月6日職務報告、通訊軟體BAND對話紀錄擷取畫面及譯文
    、WeChat譯文及對話紀錄擷取畫面、搜索扣押筆錄、扣押物
    品目錄表、收據、MSW-8378號與MSR-1352號機車之車行軌跡
    、指認犯罪嫌疑人紀錄表可稽（見警一卷第8至10頁；警二
    卷第41至43、49至52、59至63頁；偵一卷第13至14、37至51
    、63至69、73至79、179至187頁；偵三卷第69頁），及附表
    二編號1、2、3⑴⑵、4所示之物可參，足認被告上開任意性自
    白與事實相符，堪以採信。
　㈡至公訴意旨就事實二部分，雖認被告係構成販賣第二級毒品
    未遂罪云云，並以購毒者陳俊男之證述與LINE對話紀錄為憑
    （見警二卷第20至21、49至52頁；偵三卷第141至142頁），
    且辯護人於110年12月17日為被告具狀表示認罪之意（見院
    卷第65頁）。惟查：
　1.證人陳俊男固證稱其是向被告購買毒品等語（見警二卷第20
    至21頁；偵三卷第141至142頁），但觀諸被告與陳俊男之LI
    NE對話紀錄顯示：「（陳俊男：）那可以先跟你拿1500嗎？
    （被告：）東西不是我的是跟我朋友的；我們一起拿如何？
    你3我3」等語（見警二卷第49至52頁），可見被告係表達要
    與證人陳俊男各出3,000元合資購買毒品之意，故證人陳俊
    男證述係向被告購買毒品等語，顯與對話紀錄不符，其證述
    之可信度值得懷疑，且被告書狀中基此所為認罪之自白，是
    否與事實相符，亦堪存疑。
　2.再者，縱使證人陳俊男確有向被告購買3,000元甲基安非他
    命之意，而當場由合資改變為購買之情，被告究係基於販賣
    或詐欺之犯意為之，乃屬存在於其個人心中之主觀意思，在
    無其他客觀事證足以補強之情況下，亦難遽認確有販毒之意
    。而觀諸扣案如附表二編號2⑶所示之物，經檢驗不含毒品成
    分，可見被告辯稱：我會用冰糖騙人交易等語，並非完全無
    據。何況證人陳俊男於偵查時亦證稱：被告叫我先拿3,000
    元給他，他要去朋友那裡拿安非他命給我，但是他離開之後
    就沒有再回來了，「騙」了我3,000元等語（見偵三卷第142
    頁），亦自覺係遭被告詐騙。則本案並無其他客觀事證得以
    證明被告有販毒之主觀犯意，依「罪疑惟輕、有利被告」原
    則，應僅能認定被告自白係出於詐欺之意思可採，應予敘明
    。
　㈢又被告就事實一所示販賣上開第二級毒品，可從中賺取毒品
    供己施用等情，業據其於審理中供承在卷（見院卷第146頁
    ），顯見被告主觀上確有營利之意圖甚明。從而，本件事證
    明確，被告上開事實一之販賣第二級毒品與事實二之詐欺取
    財犯行，均堪認定，應依法論科。
二、論罪科刑
　㈠按，刑事偵查技術上所謂的「釣魚」者，則指對於原已犯罪
    或具有犯罪故意的人，司法警察於獲悉後，為取得證據，以
    設計引誘的方式，佯為對合行為，使其暴露犯罪事證，待其
    著手於犯罪行為的實行時，予以逮捕、偵辦者而言。此種「
    釣魚」，因屬偵查犯罪技巧的範疇，並未違反憲法對於基本
    人權的保障，且於公共利益的維護有其必要性，故所蒐集的
    證據資料，自可具有證據能力。從而，因犯罪行為人主觀上
    原即有犯罪的意思，倘客觀上又已著手於犯罪行為之實行時
    ，自得成立未遂犯（最高法院107 年度台上字第4391號判決
    意旨參照）。查，被告就附表一編號2部分，係先於網路刊
    登販賣毒品之相關訊息，經警佯裝買家並相約交易，嗣被告
    依約攜帶毒品至約定地點交付毒品、收取價金時為警查獲等
    情，業如前述，堪認被告本即有販賣上開毒品之犯意，且已
    著手實行販賣毒品之構成要件行為，惟因該員警實際並無購
    買毒品之真意，致被告販賣毒品之行為並未完成，應屬未遂
    。
　㈡核被告所為，就事實一部分，附表一編號1及3均係犯毒品危
    害防制條例第4 條第2 項之販賣第二級毒品罪，附表一編號
    2係犯同條例第4條第6項、第2項之販賣第二級毒品未遂罪；
    就事實二部分，係犯刑法第339條第1 項之詐欺取財罪，檢
    察官雖認被告就事實二部分，係涉犯毒品危害防制條例第4
    條第6項、第2項之販賣第二級毒品未遂罪，尚有誤會，業如
    前述，惟基本社會事實同一，且本院於審理中，業已告知其
    尚可能涉犯刑法第339條之罪名（見院卷第147頁），已予被
    告答辯之機會，自應依刑事訴訟法第300條規定變更起訴法
    條。又被告就事實一部分持有第二級毒品甲基安非他命之低
    度行為，已為販賣既、未遂之高度行為所吸收，均不另論罪
    。所犯上開各罪，其犯意各別，行為互殊，應分論併罰。
　㈢刑之減輕事由
  1.關於被告就附表一部分，是否有於偵查及審判中均自白販賣
    第二級毒品犯行，有毒品危害防制條例第17條第2項減刑規
    定之適用？
  ⑴被告雖辯稱：附表一編號1部分，檢察官於偵查中未給予告認
    罪與否之機會，故被告未能於偵查中自白之不利益不應歸咎
    於被告，依最高法院判決之意旨，應有毒品危害防制條例第
    17條第2項減刑規定之適用云云。惟按，司法警察調查犯罪
    於製作警詢筆錄時，就該犯罪事實未曾詢問，檢察官於起訴
    前亦未就該犯罪事實進行偵訊，均形同未曾告知犯罪嫌疑及
    所犯罪名，即逕依其他證據資料提起公訴，致使被告無從於
    警詢及偵查中辯明犯罪嫌疑，甚或自白，以期獲得減刑寬典
    處遇之機會，難謂非違反上開程序規定，剝奪被告之訴訟防
    禦權，違背實質正當之法律程序。故於承辦員警未行警詢及
    檢察官疏未偵訊，即行結案、起訴之特別狀況，被告祇要審
    判中自白，應仍有上揭減刑寬典之適用，俾符合該條項規定
    之規範目的。是以除司法警察調查犯罪於製作警詢筆錄時，
    就是否涉犯毒品危害防制條例第4條至第8條之犯罪事實未曾
    詢問被告，且檢察官於起訴前又未進行偵訊，二者條件兼備
    ，致有剝奪被告罪嫌辯明權之情形，始得例外承認僅以審判
    中自白亦得獲邀減刑之寬典外，一般言之，均須於偵查及審
    判中皆行自白，始有適用毒品危害防制條例第17條第2項之
    餘地（最高法院108年度第7次刑事庭會議決議意旨參照）。
    觀諸附表一編號1之偵訊過程，檢察官就該部分訊問稱：「
    你手機內有與line暱稱「熹」之對話，這是否是你要販賣毒
    品給他的對話內容？」，被告則答以：「不是，是我要跟他
    合買半台，但他沒有錢」等語，有該次訊問筆錄可參（見偵
    一卷第155頁），則檢察官既已具體就附表一編號1部分，訊
    問被告就其與購毒者王杰熹間之對話，是否係關於販毒事宜
    之聯繫，而經被告明確否認，辯稱係合資購毒而非販賣毒品
    ，堪認被告於檢察官偵訊時非無辯明犯罪嫌疑、爭取自白減
    刑之機會，卻仍否認犯罪而冀圖脫免刑責，自與毒品危害防
    制條例第17條第2項鼓勵是類犯罪行為人自白、悔過，並期
    訴訟經濟、節約司法資源之立法目的明顯有違，即令被告嗣
    後於審判中自白，仍無上開減刑規定之適用。
　⑵另附表一編號2部分，被告雖於審理時坦承犯行，但其於警詢
    時供稱：我交給警方的是食用的冰糖，不是毒品等語（見偵
    一卷第22頁），另於偵查時供稱：我是拿假的安非他命賣給
    他們等語（見偵一卷第122頁），可見其於偵查時均辯稱是
    詐欺取財，而未坦承販賣甲基安非他命，自無毒品危害防制
    條例第17條第2項減刑規定之適用。
　⑶被告又辯稱：附表一編號3部分，其於另案在屏東地院羈押庭
    訊問時，有向法官坦承販賣毒品予陳證元，自有毒品危害防
    制條例第17條第2項減刑規定之適用云云。惟查，被告於臺
    灣屏東地方法院羈押程序中，雖有坦認其販賣甲基安非他命
    予陳證元，但稱該次販賣毒品之日期為109年11月14日，價
    金2,000元，重量約0.6公克，有該次訊問筆錄為憑（見該院
    109年度聲羈字第271號卷第19頁），而與附表一編號3部分
    乃係被告於109年11月21日販賣甲基安非他命予陳證元之時
    間顯然不同，且由被告與陳證元之LINE對話紀錄確有顯示兩
    次不同時間之對話（即109年11月14日、同年月21日），益
    見被告應係販賣兩次甲基安非他命予陳證元，而屬不同之獨
    立犯罪，自不得以被告於偵查中坦認有於109年11月14日販
    賣予陳證元，而執以作為另次被告於109年11月21日販賣毒
    品之減刑事由。又，被告固於109年12月29日之警詢程序之
    最末，經警方詢問：「以上所說是否實在？有無意見補充？
    」，曾答稱：「我在羈押庭的時候我有向法官坦承我販賣安
    非他命給Ryan_Chen（陳證元）的事情，但是筆錄中有問我
    的時間我忘記了」等語，有該次警詢筆錄可參（見警二卷第
    11頁），然觀諸該次警詢過程，警員均係詢問被告是否有附
    表一編號3（即109年11月21日）所示販賣毒品予陳證元之事
    宜，被告先稱：「我忘記了。我忘記了。我忘記了」，或稱
    ：「因為我頭腦不好，記得東西不多」，又稱：「我沒有販
    賣毒品給Ryan_Chen」、「我那天沒有過去」等語（見警二
    卷第4至5頁），可見被告避重就輕，始終無明確坦認有附表
    一編號3所示販賣毒品之情事，倘被告確有自白坦認犯罪之
    意，應會積極自白悔過才是，而非於最終陳述時始含糊其辭
    概括稱其於屏東地院時曾坦認犯罪，顯有心存僥倖、冀圖脫
    免刑責之意，尚與毒品危害防制條例第17條第2項鼓勵是類
    犯罪行為人自白、悔過，並期訴訟經濟、節約司法資源之立
    法目的明顯有違，自不能得依該項規定減輕其刑。
　2.關於被告就附表一部分，是否供出毒品來源，因而查獲其毒
    品來源，有毒品危害防制條例第17條第1 項減刑規定之適用
    ？
  ⑴關於附表一編號1、2部分
　  經查，本件因被告之指證，警方嗣對其毒品上游邱博聖展開
    偵查，認為邱博聖應為被告毒品來源等情，有高雄市政府警
    察局三民第一分局110年10月5日高市警三一分偵字第110727
    89400號函、邱博聖之警詢筆錄、高雄地方檢察署109年度偵
    字第19019、25603號、110年度偵字第3106號起訴書、本院1
    10年度訴字第382號判決可稽（見院卷第63、81至87、101至
    139頁），足認本件確係因被告供出毒品來源後，因而查獲
    其毒品來源邱博聖，自應依毒品危害防制條例第17條第1項
    規定，予以減輕其刑。
　⑵至附表一編號3部分
　　被告雖亦主張其就附表一編號3部分，因其已供出毒品來源
    邱博聖，而得依毒品危害防制條例第17條第1項規定減輕其
    刑云云。惟按，被告供出之毒品上手，若與其所涉犯罪之毒
    品無關，既無助於該案之追查，性質上僅屬對該上手涉犯其
    他毒品犯罪所為之告發，要非就其所涉案件之毒品供出來源
    ，自無上開減刑規定之適用（最高法院101年度台上字第169
    9號判決)。查，被告就附表一編號1、2部分之毒品來源為邱
    博聖，業經認定如前，而被告於警詢及偵查時分別供稱：我
    於109年9月底向邱博聖購買0.9公克甲基安非他命、另於109
    年10月5日向邱博聖購買0.8公克甲基安非他命等語（見偵一
    卷第23至24、123頁），且被告自承其僅有於109年9月底、1
    0月初向邱博聖購買2次毒品等語（見院卷第146頁），可見
    被告向邱博聖購買共計約1.7公克之甲基安非他命。又被告
    就附表一編號2所示犯行持有之甲基安非他命為3,000元、0.
    86公克，附表一編號1出售之甲基安非他命為2,500元，亦經
    認定如前，由數量與金額比例觀之，此二部分之毒品數量已
    幾近於被告向邱博聖購得之毒品數量，且被告於本院審理中
    業已自陳：109年11月20日與陳俊男聯絡時，身上已無甲基
    安非他命等語（見院卷第146頁），足認被告先前向邱博聖
    購得之甲基安非他命，已無剩餘，附表一編號3所示甲基安
    非他命，自無可能係被告向邱博聖購得，故無法以查獲邱博
    聖作為附表一編號3之減刑事由。
  3.被告就附表一編號2部分已著手於販賣第二級毒品犯行之實
    行而不遂，為未遂犯，爰依刑法第25條第2 項規定，按既遂
    犯之刑減輕之。又被告就附表一編號2部分，有供出毒品來
    源之情事，已如前述，爰依毒品危害防制條例第17條第1 項
    規定減輕其刑。是被告就附表一編號2部分同時有毒品危害
    防制條例第17條第1 項、刑法第25條第2 項之二種減輕事由
    ，爰依刑法第71條第2 項，遞減其刑。
  4.被告就附表一編號3所示犯行之犯罪情狀顯可憫恕，科以最
    低度刑仍嫌過重，爰依刑法第59條規定減輕其刑：
　⑴被告就附表一編號3所示犯行，僅係販賣予一名購毒者，價格
    亦非高昂，此與大量運輸、販賣毒品之大盤毒販惡性相較，
    尚難比擬，衡量其上開犯罪情狀，及其無法依毒品危害防制
    條例第17條第1、2項減刑之情狀，量處法定最低刑度有期徒
    刑10年，尚屬過苛，故認犯罪情狀在客觀上足以引起一般人
    之同情，情節尚堪憫恕，衡情不無可憫，是就被告附表一編
    號3之犯行，依刑法第59條規定減輕其刑。
　⑵至被告固請求就附表一編號1至2所示犯行，應適用刑法第59
    條減輕其刑云云。惟查，被告雖於審判中均坦認犯行，惟考
    量其明知販賣毒品，將戕害他人健康，足使施用者導致精神
    障礙、性格異常，甚至造成生命危險之生理成癮性及心理依
    賴性，對社會治安有嚴重之影響與威脅，依其行為之原因及
    環境，在客觀上尚不足引起一般同情而認有可憫恕之情。且
    被告所為附表一編號1所示犯行，業經本院依毒品危害防制
    條例第17條第1項規定減輕其刑；附表一編號2所示犯行，另
    經本院依毒品危害防制條例第17條第1項、刑法第25條第2項
    規定，遞減其刑，均已如前述，自無依刑法第59條減輕其刑
    之必要，併此敘明。
  ㈣量刑之審酌
　　爰以行為人之責任為基礎，審酌被告明知毒品戕害施用者身
    心健康，一旦染癮，難以戒除，常使施用者經濟地位發生實
    質改變而處於劣勢，不僅影響正常生活，且為持續獲得毒品
    ，或衍生其他犯罪，足使社會施用毒品人口增加，而相對提
    高社會成本，減損勞動生產力，影響社會層面至深且鉅，嚴
    重破壞社會治安，向為政府嚴令禁止流通之違禁物，竟販賣
    毒品牟利；尤以被告因本案附表一編號1、2所示犯行於109
    年10月8日被羈押，嗣於同年月16日獲釋後，仍不知警惕，
    復為附表一編號3所示犯行，顯有不該。另考量被告不思己
    力求財，竟利用購毒者沉溺毒品而有施用毒品需求之機會，
    詐取購毒者之財物，所為實應非難。惟念及被告犯後終能坦
    承犯行，且其獲利有限，復慮及本案販賣毒品數量及所獲利
    益，與大盤出售數量龐大之毒品以牟取暴利之情形有別，兼
    衡被告自述之智識程度、經濟暨生活狀況（因涉及個人資料
    保護等隱私權維護，爰不予揭露），暨犯罪動機、手段、所
    生危害等一切情狀，量處如主文所示之刑，並就事實二所示
    犯行部分諭知易科罰金之折算標準。
  ㈤應執行之刑
  ⒈按數罪併罰，分別宣告多數有期徒刑者，於各刑中之最長期
    以上，各刑合併之刑期以下，定其刑期，但不得逾30年，刑
    法第51條第5 款定有明文。又數罪併罰之定應執行之刑，係
    出於刑罰經濟與責罰相當之考量，並非予以犯罪行為人或受
    刑人不當之利益，為一種特別的量刑過程，定應執行刑之宣
    告，乃對犯罪行為人本身及所犯各罪之總檢視，除應考量行
    為人所犯數罪反應出之人格特性，並應權衡審酌行為人之責
    任與整體刑法目的及相關刑事政策，在量刑權之法律拘束性
    原則下，採取限制加重原則，資為量刑裁量權之外部界限，
    並應受比例原則、平等原則、禁止重複評價原則等內部界限
    之支配，使以輕重得宜，罰當其責，兼顧刑罰衡平原則，俾
    符合法律授與裁量權之目的，以區別數罪併罰與單純數罪之
    不同。
  ⒉經查，被告所犯附表一所示各罪，犯罪時間集中在109 年9月
    至同年11月間，共販賣予3 人，其犯罪手法相同、販售毒品
    數量非多且獲利有限，如以實質累進加重之方式定應執行刑
    ，則處罰之刑度顯將超過其行為之不法內涵，而違反罪責原
    則，復考量因生命有限，刑罰對被告造成之痛苦程度，係隨
    刑度增加而生加乘效果，而非以等比方式增加，是以隨罪數
    增加遞減其刑罰之方式，當足以評價其行為之不法性之法理
    （即多數犯罪責任遞減原則），爰就附表一所示犯行部分定
    其應執行之刑如主文所示。
三、沒收之宣告
  ㈠扣案之毒品部分
　　按，以營利為目的販入毒品，經多次販賣後，持有剩餘之毒
    品被查獲，其各次販賣毒品行為，固應併合處罰。惟該持有
    剩餘毒品之低度行為，應僅為最後一次販賣毒品之高度行為
    所吸收，不另論罪。則就該查獲之剩餘毒品，祇能於最後一
    次之販賣毒品罪宣告沒收銷燬，不得於各次販賣毒品罪均宣
    告沒收銷燬（最高法院97年度台上字第4068號判決意旨參照
    ）。查，扣案如附表二編號1至3⑴⑵所示之結晶體，均檢出第
    二級毒品甲基安非他命之成分，有高雄市立凱旋醫院109 年
    11 月19 日高市凱醫驗字第66210號濫用藥物成品檢驗鑑定
    書可參（見偵一卷第235 至237 頁），而裝盛該毒品之包裝
    袋，亦含有無法析離之第二級毒品甲基安非他命，應依毒品
    危害防制條例第18條第1項前段規定，，於被告最後1次所犯
    如附表一編號3所示之販賣第二級毒品罪項下，宣告沒收銷
    燬之。又鑑驗耗用之毒品部分既已滅失，則無庸再予宣告沒
    收。至附表二編號3⑶所示之結晶體，未檢驗出毒品成分，亦
    有上開鑑定書可參，自不依毒品危害防制條例第18條第1項
    前段規定沒收銷燬，併予敘明。
  ㈡供犯罪所用之物部分
　　扣案如附表二編號4所示行動電話1 支，係被告持用且供販
    賣附表毒品及詐欺陳俊男所用之物，業經認定如前，屬供犯
    罪所用之物，爰分別依毒品危害防制條例第19條第1 項、刑
    法第38條第2項前段規定宣告沒收。
  ㈢犯罪所得部分
　　被告如附表一所示犯行之犯罪所得分別為2,500 元（編號1 
     ）或2,000 元（編號3 ）、事實二之犯罪所得為3,000 元
    ，均未據扣案，應依刑法第38條之1 第1 項、第3 項規定諭
    知沒收，於全部或一部不能沒收或不宜執行沒收時，追徵其
    價額。
  ㈣至其餘扣案物均非屬違禁物，且無證據證明與本案犯罪相關
    ，爰均不宣告沒收。　　
據上論斷，應依刑事訴訟法第299條第1項前段，判決如主文。
本案經檢察官盧葆清提起公訴，檢察官王啟明到庭執行職務。
中　　華　　民　　國　　111 　年　　3 　　月　　29　　日
                  刑事第十五庭　審判長法　官　方錦源
                                      法　官  詹尚晃
                                      法　官　陳彥霖
以上正本證明與原本無異。
如不服本判決應於收受送達後20日內向本院提出上訴書狀，並應
敘述具體理由；如未敘述上訴理由者，應於上訴期間屆滿後20日
內向本院補提理由書（均須按他造當事人之人數附繕本）「切勿
逕送上級法院」。
中　　華　　民　　國　　111 　年　　3 　　月　　30　　日
　　　　　　　　　　　　　　　　　    書記官  陳怡秀
本案論罪科刑法條：
毒品危害防制條例第4條
製造、運輸、販賣第一級毒品者，處死刑或無期徒刑；處無期徒
刑者，得併科新臺幣3千萬元以下罰金。
製造、運輸、販賣第二級毒品者，處無期徒刑或10年以上有期徒
刑，得併科新臺幣1千5百萬元以下罰金。
製造、運輸、販賣第三級毒品者，處7年以上有期徒刑，得併科
新臺幣1千萬元以下罰金。
製造、運輸、販賣第四級毒品者，處5年以上12年以下有期徒刑
，得併科新臺幣5百萬元以下罰金。
製造、運輸、販賣專供製造或施用毒品之器具者，處1年以上7年
以下有期徒刑，得併科新臺幣1百50萬元以下罰金。
前五項之未遂犯罰之。
刑法第339條
意圖為自己或第三人不法之所有，以詐術使人將本人或第三人之
物交付者，處5年以下有期徒刑、拘役或科或併科50萬元以下罰
金。
附表一
編號 交易時間（民國） 交易地點 交易方式及金額 主文  1 109 年9月26日1時2 分 高雄市○○區○○路000 號玫瑰汽車旅館大門旁 黃子軒於109 年9 月25日23時45分許，以所持用門號0000000000號行動電話之通訊軟體LINE與王杰熹聯繫毒品交易後，於左列時、地，以新臺幣（下同）2,500元之價格，販賣第二級毒品甲基安非他命1 包（重量不詳）予王杰熹，並先當場收取價金中之2,000 元，嗣王杰熹於同年月28日15時55分再交付剩餘500 元，完成交易。 黃子軒犯販賣第二級毒品罪，處有期徒刑參年陸月。扣案如附表二編號4所示之物沒收。未扣案之販賣毒品所得新臺幣貳仟伍佰元沒收，於全部或一部不能沒收或不宜執行沒收時，追徵其價額。  2 109 年10月6 日21時52分許 高雄市前金區七賢二路與市中一路口麗馨商旅前 黃子軒於109年9月13日16時44分許，以其持有之上揭行動電話之交友通訊軟體「BAND」，於該軟體暱稱「執想一起執」之介紹欄位中，張貼「高雄要執或執妹請私我#約執#煙#糖#呼#執女#執著#」等販賣毒品之訊息，經高雄市政府警察局三民第一分局三民派出所員警於同年月15日12時49分執行網路巡邏勤務時發現，員警遂佯裝買家與黃子軒聯絡毒品交易，約定以3,000 元之價格購買第二級毒品甲基安非他命1 包（重量約1 克）。黃子軒於左列時、地交付1包甲基安非他命予佯裝買家之員警，經員警當場表明身分，進而查獲未遂。 黃子軒犯販賣第二級毒品未遂罪，處有期徒刑壹年拾月。扣案如附表二編號4所示之物沒收。  3 109 年11月21日13時13分許 高雄市○○區○○○路000號1 樓小北百貨前 黃子軒於109 年11月21日12時53分許，以通訊軟體LINE與陳證元聯繫毒品交易後，於左列時、地，以2,000 元之價格，販賣第二級毒品甲基安非他命1 包（重量不詳）予陳證元，並收取價金完成交易。 黃子軒犯販賣第二級毒品罪，處有期徒刑陸年。扣案如附表二編號1、2、3⑴⑵所示之物均沒收銷燬。扣案如附表二編號4所示之物沒收。未扣案之販賣毒品所得新臺幣貳仟元沒收，於全部或一部不能沒收或不宜執行沒收時，追徵其價額。 

附表二
編號 物品名稱 數量 證據名稱出處  1 結晶體 壹包 轉碼編號B00000000之甲基安非他命壹包，經檢出第二級毒品甲基安非他命成分，檢驗前淨重0.637 公克、檢驗後淨重0.526 公克、毛重0.86公克（高雄市立凱旋醫院109 年11 月19 日高市凱醫驗字第66210號濫用藥物成品檢驗鑑定書，偵一卷第235 至237 頁）。  2 結晶體 壹包 轉碼編號B00000000之甲基安非他命壹包，經檢出含第二級毒品甲基安非他命成分，檢驗前淨重為0.654 公克，檢驗後淨重為0.574 公克，毛重為0.84公克（高雄市立凱旋醫院109 年11 月19 日高市凱醫驗字第66210號濫用藥物成品檢驗鑑定書，偵一卷第235 至237 頁）。  3 結晶體 參包【本案扣押物品目錄表登載毒品數量壹包，毛重共8.61公克，內有參包。】 ⑴轉碼編號B00000000之甲基安非他命壹包，經檢出含第二級毒品甲基安非他命成分，檢驗前淨重為1.712 公克，檢驗後淨重為1.505 公克，毛重為2.06公克（高雄市立凱旋醫院109 年11 月19 日高市凱醫驗字第66210 號濫用藥物成品檢驗鑑定書，偵一卷第235 至237 頁）。    ⑵轉碼編號B00000000之甲基安非他命壹包，經檢出含第二級毒品甲基安非他命成分，檢驗前淨重為1.651 公克，檢驗後淨重為1.477 公克，毛重為2.00公克（高雄市立凱旋醫院109 年11 月19 日高市凱醫驗字第66210 號濫用藥物成品檢驗鑑定書，偵一卷第235 至237 頁）。    ⑶轉碼編號B00000000之甲基安非他命壹包，未驗出毒品成分，檢驗前淨重3.414 公克，檢驗後淨重3.270 公克，毛重3.79公克（高雄市立凱旋醫院109 年11 月19 日高市凱醫驗字第66210 號濫用藥物成品檢驗鑑定書，偵一卷第235 至237 頁）。  4 三星手機(IMEI:000000000000000、000000000000000，含SIM卡，門號0000000000） 壹支   5 安非他命吸食器 壹組   6 殘渣袋 貳包